臺灣板橋地方法院交通法庭裁定　　　　 100年度交聲字第11號
原處分機關　交通部公路總局臺北區監理所板橋監理站
異　議　人　林永偉
上列異議人因不服原處分機關於民國99年12月7 日、99年12月23
日所為板監裁字第裁41-CG0000000、41-C00000000號違反道路交
通管理事件裁決書所為處分，經聲明異議，本院裁定如下：
    主  文
異議均駁回。
    理  由
一、本件聲明異議意旨詳如附件聲明異議狀所載。
二、按機器腳踏車行駛之車道，應依標誌或標線之規定行駛；無
    標誌或標線者，依下列規定行駛：(1)在未劃分快慢車道之道
    路，應在最外側二車道行駛；單行道應在最左、右側車道行
    駛。(2)在已劃分快慢車道之道路，雙向道路應在最外側快車
    道及慢車道行駛；單行道道路應在慢車道及與慢車道相鄰之
    快車道行駛。汽車駕駛人，爭道行駛有機器腳踏車，不在規
    定車道行駛者，處新台幣六百元以上一千八百元以下罰鍰；
    並記違規點數一點，道路交通安全規則第99條第1 項第1 款
    、第2 款、道路交通管理處罰條例第45條第13款、第63條第
    1 項第1 款分別定有明文。又按機器腳踏車駕駛人未依規定
    戴安全帽者，處駕駛人五百元罰鍰，道路交通管理處罰條例
    第31條第6 項亦定有明文。
三、經查：
  (一)異議人林永偉於民國（下同）98年5 月24日10時49分許，騎
    用車號J5J-258 號重機車，行經新北市○○區○○路與中正
    路口時，有不在規定車道行駛之違規，為警逕行舉發之事實
    ，有卷附之舉發違反道路交通管理事件通知單1 紙及異議人
    違規照片1 幀可稽，亦為異議人所不爭執，自堪認屬為真。
    異議人雖以當時係為閃避右側車輛，才不得已駛入禁行機車
    車道置辯，惟「禁行機車」道乃係禁止機車行駛之汽車專用
    道路，當非機車可行駛之道路，除非有不可歸責於異議人之
    正當理由（例如緊急避難等），否則異議人自應依循交通規
    則駕駛，其理自不待言，而系爭路段為三線道路，機車依法
    應在最外側二車道行駛，不得行駛最內側車道，被告騎用機
    車自應遵守該等規定，且該路段外側二車道均可供機車行駛
    等情，有舉發照片在卷可稽，是該路段之道路規劃，顯已考
    量該地車行種類、車流量、周圍道路路況，據此設計分道限
    制，機車駕駛人自應遵道行駛，循序漸進，以維護交通安全
    。觀諸前揭卷附違規照片所示，在異議人機車右側固有車輛
    行駛在第二車道，然該車在其車道上正常行駛，且距離異議
    人機車仍有相當之距離，並無異議人主張為閃避該車被迫駛
    入最內側車道之情狀，又雖有車輛出現在異議人行駛之車道
    上，但依當時之交通路況，且衡以一般道路駕駛經驗，異議
    人仍非不可稍作等待或改行至更外側之車道行駛，當非必然
    須騎乘至「禁行機車」道不可，尚難認其偏離至「禁行機車
    」道係具有正當理由，是以異議人執此為辯，容無足取，其
    為圖一時便利，爭道行駛，違規事證明確，洵堪認定。
  (二)另異議人林永偉又於民國（下同）99年11月16日22時45分許
    ，騎用車號J5J-258 號重機車，行經新北市○○區○○路33
    3 號前，有附座載人未依規定戴安全帽之違規，經警攔停舉
    發之事實，為異議人所自承，堪予認定。至異議人辯稱警察
    執勤未依法取締及其非惡意違規應符合微罪不舉之規定云云
    ，然異議人所辯皆與其違規事實無涉，且據臺北縣政府警察
    局中和第一分局99年12月3 日覆函中載明「本案經舉發員警
    表示：駕駛人係駕駛旨揭普重機車，沿景平路往新店方向行
    駛，行經景平路333 號前，因附載乘客未依規定戴安全帽，
    為警親眼目睹，依法攔停舉發屬實」等語明確，是異議人上
    開違規行為，事證明確，堪以認定，異議人前開所辯並不足
    卸免其違規之責，異議人前開所辯，並無可取。
四、綜上所述，異議人分別確有在前開時、地，有不在規定車道
    行駛及附座載人未依規定戴安全帽違規行為。原處分機關依
    前開道路交通管理處罰條例第45條第13款、第63條第1 項第
    1 款及第31條第6 項之規定，裁處受處分人罰鍰900 元，並
    記違規點數1 點及500 元，尚無違誤。異議人異議意旨，為
    無理由，自應將其異議駁回。
據上論斷，應依道路交通事件處理辦法第18條，裁定如主文。
中    華    民    國    100    年    1    月    18    日
                    交通法庭  法  官  林 晏 鵬
上列正本證明與原本無異。
如不服本裁定，應於裁定送達後五日內敘明抗告理由，向本院提
出抗告狀。
                              書記官  陳 映 孜
中    華    民    國    100    年    1    月    18    日